【裁判字號】    95,簡上,71
【裁判日期】    950630
【裁判案由】    毒品危害防制條例
【裁判全文】
臺灣臺北地方法院刑事判決              95年度簡上字第71號
上訴人即
被    告    甲○○  21歲民.
                    通訊地址：台北縣蘆洲市○○路211號2樓
上列上訴人即被告因違反毒品危害防制條例案件，不服本院九十
五年三月八日九十五年度簡字第六八○號刑事簡易判決（檢察官
聲請簡易判決處刑案號：臺灣臺北地方法院檢察署九十四年度毒
偵字第三一三二號），提起上訴，本院管轄之第二審合議庭判決
如下：
    主    文
上訴駁回。
甲○○緩刑貳年。
    犯罪事實
一、甲○○係越南國籍華僑，現就讀國立台北大學，無犯罪前科
    ，其明知MDMA為毒品危害防制條例第二條第二項第二款所規
    定之第二級毒品，不得任意持有，茲因好奇而與友人林錦榮
    （由檢察官另行偵辦）共同基於持有第二級毒品之犯意聯絡
    ，一同出資新臺幣（下同）二千元，於民國九十四年十月八
    日晚間九時許，在臺北市萬華區西門町附近，向真實姓名年
    籍不詳之成年男子購買MDMA五顆，分裝成二包（一包三顆，
    一包二顆並壓碎）後，非法持有之。惟旋於翌日凌晨零時甲
    ○○騎駛車號GIE-827 號重型機車載林錦榮行經台北市○○
    路與基隆路口時遇警攔檢，二人神色慌張並將所持有之MDMA
    塞進機車置物箱內，攔檢警察要求甲○○、林錦榮打開置物
    箱檢查，發現上開二包MDMA因而查獲上情，並扣得MDMA二包
    （其中一包三顆，毛重一．○六公克，淨重○．七六公克）
    、一包（二顆碎掉，毛重○．七○公克，淨重○．四二公克
    ）。
二、案經臺北市政府警察局松山分局移送臺灣臺北地方法院檢察
    署檢察官聲請簡易判決處刑。
    理    由
一、訊據被告甲○○於上揭時、地與友人林錦榮各出資一千元向
    不詳姓名之人購入MDMA五顆後，分裝二包，並旋為警查獲之
    事實，已據被告歷次於警詢、偵查及本院審理時供甚詳，核
    與證人即共犯林錦榮於九十四年十月九日三日警詢時證述之
    情節相符，並有搜索扣押筆錄、自願受搜索同意書、扣押物
    品目錄表（九十四年度偵字第三一三二號卷第二十八頁至第
    三十二頁）在卷可稽，而扣案之藥丸二包，經查獲之台北市
    政府警察局松山分局警員當場以聯勤二○四廠製造之毒品檢
    驗Ａ包試劑初步檢驗結果，呈甲基安非他命類反應，嗣經送
    請憲兵司令部刑事鑑識中心鑑定後，確認其中含有MDMA 成
    份，此有台北市政府警察局保安警察大隊第三中隊查獲涉嫌
    毒品危害防制條例初步鑑定報告單、查獲毒品照片影本一紙
    及憲兵司令部刑事鑑識中心九十四年十二月十三日（九四）
    安鑑字第○二七七○號鑑驗通知書一紙（九十四年度毒偵字
    第三一三二號卷第二十六頁、第二十七頁、第五十六頁）附
    卷可證，堪認被告之自白應與事實相符，本件事證明確，被
    告犯行堪以認定。
二、核被告所為，係犯毒品危害防制條例第十一條第二項持有第
    二級毒品罪。被告與林錦榮間就上開持有第二級毒品之犯行
    ，有犯意聯絡與行為分擔，應論以共同正犯。上訴意旨略以
    ：「…我在學業中，本身為僑生，也不太清楚台灣法律，加
    上為初犯者，亦在警詢時坦承不諱，真不希望這件事會嚴重
    影響到我現在的學業、生活和未來的前途希望，我也知道要
    為我的行為負責，但希望法院可以從輕發落，給我一個自新
    的機會…」等語。本院審酌被告無犯罪前科（有台灣高等法
    院被告全國前案紀錄表可稽）、持有之MDMA數量五顆不多、
    於購買持有後旋為警查獲造成之危害尚輕及犯罪後坦承犯行
    並深表悔意，態度良好等情狀，認原審依毒品危害防制條例
    第十一條第二項規定判處被告有期徒刑三月，並諭知易科罰
    金之折算標準，扣案之第二級毒品MDMA二包（驗餘淨重零點
    八四九二公克）係毒品危害防制條例第二條第二項第二款所
    規定之第二級毒品，並均應依同條例第十八條第一項前段規
    定沒收銷燬之，認事用法均無不合，量刑亦稱妥適，是上訴
    人之上訴為無理由，應予駁回。惟按「受二年以下有期徒刑
    、拘役或罰金之宣告，而有左列情形之一，認為以暫不執行
    為適當者，得宣告二年以上五年以下之緩刑，其期間自裁判
    確定之日起算：一、未曾受有期徒刑以上刑之宣告者。二、
    前受有期徒刑以上刑之宣告，執行完畢或赦免後，五年以內
    未曾受有期徒刑以上刑之宣告者。」，刑法第七十四條定有
    明文。所謂「緩刑」，係因以刑事政策之觀點，短期自由刑
    之刑期，常未能發揮刑罰執行之效果，卻反使受刑人在監獄
    感染其他惡性惡習，故為防止前開短期自由刑之弊，刑法乃
    授權法院得諭知在受刑罰宣告後之一定期間內，暫緩該刑之
    執行，此即稱之為「緩刑」。而緩刑之效果乃受刑人在受刑
    罰宣告後之一定期間內而未經撤銷，其原犯罪所受刑之宣告
    即失其效力，以未曾犯罪論。查被告前未曾受有期徒刑以上
    刑之宣告，有臺灣高等法院前案紀錄表在卷可按，而被告係
    犯罪後坦承犯行並深表悔意，且其係越南國籍華僑，現就讀
    國立台北大學，已據被告陳述在卷，並有中華民國外僑居留
    證影本一紙可稽，其經此偵查、起訴及審判程序，當知所警
    惕，而無再犯之虞，本院認前開所宣告之刑以暫不執行為適
    當，爰併諭知緩刑二年，以啟自新，如被告於緩刑之二年期
    間屆滿（自判決確定時起算）而未經撤銷，被告前開違反毒
    品危害防制條例第十一條第二項之罪所受刑之宣告即失其效
    力，以未曾犯罪論。
據上論斷，應依刑事訴訟法第四百五十五條之一第一項、第三項
、第三百六十八條，刑法第十一條前段、第七十四條第一款，判
決如主文。
本案經檢察官高怡修到庭執行職務
中    華    民    國    95    年    6     月    30    日
                  刑事第十庭審判長法  官  林婷立
                                  法  官  紀文惠
                                  法  官  林柏泓
不得上訴。
以上正本證明與原本無異。
                                  書記官  惠莊
中    華    民    國    95    年    6     月    30    日
附錄本案論罪科刑法條全文：
毒品危害防制條例第11條
持有第一級毒品者，處 3 年以下有期徒刑、拘役或新臺幣 5 萬
元以下罰金。
持有第二級毒品者，處 2 年以下有期徒刑、拘役或新臺幣 3 萬
元以下罰金。
持有專供製造或施用第一、二級毒品之器具者，處 1 年以下有期
徒刑、拘役或新臺幣 1 萬元以下罰金。
持有毒品達一定數量者，加重其刑至二分之一，其標準由行政院
定之。


司法院資訊處製作；財團法人民間司法改革基金會備份。
